# 同一控制下企业合并，盈余公积转回问题

提问人：我来说两句 时间：2011-08-15 07:25:11
1.假设一自然人 2010 年 1 月 1 日现金投资 1000 万成立全资A公司，A公司又于 2010 年 1 月 1 日现金投资 1000 万成立全资B公司，A、B公司注册资本都是 1000 万。A公司全年无经营，B公司全年实现利润 100 万元，提取盈余公积 10 万元。 2010 年 12 月 31 日合并报表所有者权益部分应为： 项目A公司B公司合并实收资本 100010001000 盈余公积　 10 　未分配利润　 90100 少数股东权益　　　所有者权益资产合计100011001100 2.如果B公司是自然人于 2010 年 1 月 1 日现金投资 1000 万成立后，A公司又于 2010 年 12 月 31 日现金投资 1100万收购B公司，按同一控制下企业合并，合并报表所有者权益部分应为： 项目A公司B公司合并实收资本 100010001000 盈余公积1010 未分配利润　 9090 少数股东权益　　　所有者权益资产合计 100011001100
3.按理两个合并报表各项目金额是相同的，但现在出现差异。问题：同一控制下企业合并盈余公积是否需要转回。同一控制下企业合并的合并报表结果应与 1 项相同。

回答人：chenyiwei
这是老问题了。准则对同一控制下企业合并的合并日前被合并方盈余公积恢复的规定与合并报表中对子公司盈余公积的恢复规定不一致。但这应该也不是什么大问题，因为合并报表中的股东权益结构实际上并无法律上的意义。